【裁判字號】    90,訴,1925
【裁判日期】    920513
【裁判案由】    違反公司法等
【裁判全文】
臺灣高雄地方法院刑事判決                          九十年度訴字第一九二五號
    公  訴  人  臺灣高雄地方法院檢察署檢察官
    被      告  未○○
                亥○○
                陳育騏
          （原名陳麗敏）
                戌○○
                地○○○
                Ｋ○○
                午○○
                黃○○
                天○○
                庚○○
                己○○
                玄○○
                宙○○
    右  一  人
    選任辯護人  吳芝瑛律師
                鄭勝智律師
                許明德律師
    被      告  巳○○
                Ｌ○○
                Ｂ○○
          （原名黃淑君）
                Ｉ○○
                Ｄ○○
                Ａ○○
          （原名黃禎機）
                丑○○
                申○○
                Ｍ○○
                丙○○
                子○○
                戊○○
                甲○○
                Ｊ○○
                乙○○
    右  一  人
    選任辯護人  柯尊仁律師
    被      告  癸○○
                寅○○
                Ｇ○○
                Ｈ○○
          （原名潘獻有）
                壬○○
                卯○○
                Ｅ○○
                辰○○
                酉○○
                丁○○
                Ｃ○
                Ｎ○○
                辛○○
                Ｆ○○
右列被告等因違反公司法等案件，經檢察官提起公訴（八十八年度偵字第一七二二
號），本院判決如左：
    主  文
地○○○、Ｋ○○、黃○○、天○○、庚○○、己○○、宙○○、巳○○、Ｌ○○、
Ｉ○○、丑○○、申○○、Ｍ○○、丙○○、子○○、戊○○、Ｊ○○、乙○○、癸○○、Ｇ○○、壬○○、卯○○、Ｅ○○、辰○○、吳健安、Ｃ○、Ｆ○○共同公司
之負責人，公司應收之股款，股東並未實際繳納，而以申請文件表明收足，各處拘役
貳拾日，如易科罰金，均以佰元折算壹日。均緩刑貳年。
未○○、亥○○、宇○○、戌○○、午○○、玄○○、Ｂ○○、Ｄ○○、Ａ○○、甲○○、Ｈ○○、酉○○、Ｎ○○、辛○○共同公司之負責人，公司應收之股款，股東
並未實際繳納，而以申請文件表明收足，各處拘役貳拾日，如易科罰金，均以佰元
折算壹日。
寅○○共同公司之負責人，公司應收之股款，股東並未實際繳納，而以申請文件表明
收足，累犯，處拘役拾日，如易科罰金，以佰元折算壹日。
    事  實
一、寅○○前因犯過失傷害罪，經法院判處有期徒刑三月確定，甫於民國八十年十一
    月二十三日執行完畢。
二、未○○、亥○○、宇○○、戌○○、地○○○、Ｋ○○、午○○、黃○○、天○○、庚○○、己○○、玄○○、宙○○、巳○○、Ｌ○○、Ｂ○○、Ｉ○○、Ｄ
    ○○、Ａ○○、丑○○、申○○、Ｍ○○、丙○○、子○○、戊○○、甲○○、
    Ｊ○○、乙○○、癸○○、寅○○、Ｇ○○、Ｈ○○（原名潘獻有）、壬○○、
    卯○○、Ｅ○○、辰○○、酉○○、吳健安、Ｃ○、Ｎ○○、辛○○、Ｆ○○等
    人，分別係如附表所示公司之負責人，渠等明知公司申請設立登記時，每位股東
    均應實際繳納股款，不得僅以申請文件表明收足，竟未向股東收取股款，而分別
    透過如附表所示之記帳業者或會計師，與該等記帳業者或會計師基於共同犯意之
    聯絡及行為之分擔，由該等記帳業者或會計師與謝雪妙（業經另案提起公訴並經
    臺灣高等法院高雄分院以八十六年度上訴字第一四八九號判決確定）接洽，自民
    國八十三年間起，利用謝雪妙先前向高雄銀行三多分行、中興商業銀行高雄營業
    部及高雄市第五信用合作社等行庫申設帳號後所存入之鉅額資金，約定借款期間
    二至三日不等之短期借貸方式，將之存入如附表所示公司籌備處名義開設之高雄
    銀行三多分行活期儲蓄存款帳戶，藉以取得存款證明。之後再由該等記帳業者或
    會計師提出上開帳戶存摺影本及存款證明而另行委託如附表所示之會計師，據以
    製作上開公司設立登記資本額查核報告書，再連同上開公司之公司章程、股東繳
    納股款明細表、公司登記申請書、資產負債表、存款餘額證明書、國民身分證影
    本等資料，分別向台灣省政府建設廳及高雄市政府建設局申請公司設立登記，該
    等主管機關因而分別准予上開公司設立登記。嗣於八十四年十二月二十一日，因
    謝雪妙在高雄市○○○路二七三號四樓之一為法務部調查局南部地區機動工作組
    查獲，經循線追查，始查悉上情。
三、案經法務部調查局南部地區機動工作組移送臺灣高雄地方法院檢察署檢察官偵查
    起訴。
    理  由
一、訊據被告未○○、亥○○、宇○○、戌○○、地○○○、Ｋ○○、午○○、黃○○、天○○、庚○○、己○○、玄○○、宙○○、巳○○、Ｌ○○、Ｂ○○、Ｉ
    ○○、Ｄ○○、Ａ○○、丑○○、申○○、Ｍ○○、丙○○、子○○、戊○○、
    甲○○、Ｊ○○、乙○○、癸○○、寅○○、Ｇ○○、Ｈ○○、壬○○、卯○○
    、Ｅ○○、辰○○、酉○○、吳健安、Ｃ○、Ｎ○○、辛○○、Ｆ○○等人固不
    否認上開未實際收足股款出資一情不諱，惟皆矢口否認有何違反公司法之犯意，
    均辯稱：是委託會計師代辦的，不知道有犯法云云。然查，按不得因不知法律而
    免除刑事責任，刑法第十六條前段定有明文。被告等人於本院審理中已自承為附
    表所示之負責人一情，是以被告等人於案發當時既身為公司負責人，衡諸常情，
    對於有限公司之設立，需各該股東實際繳納股款後，日後公司方有足夠之資金以
    供經營及週轉之此一眾所週知之社會一般通念，自難諉為不知！否則人人僅需交
    付新台幣（下同）數萬元不等之費用，即可委由記帳業者或會計師代辦公司設立
    登記並經營公司，則國家經濟、金融秩序及社會交易豈不因此流於失序混亂！尤
    有甚者，更可能淪為不法分子用以作姦犯科之工具！則被告等人於辦理公司設立
    登記時，雖委由記帳業者或會計師辦理公司相關設立登記事項，惟該等記帳業者
    或會計師既未要求渠等提出公司股東已實際繳納股款之證明文件，而僅係向渠等
    收取數萬元不等之手續費用即可辦妥整個公司設立登記流程等情，已分別為被告
    等人分別於本院審理中所自承，堪認被告等人已知情僅需提供該等記帳業者或會
    計師數萬元不等之手續費用及公司設立登記所需書面資料，即可辦妥整個公司設
    立登記事項，則被告等人對於自身並未提出公司股東實際繳款之證明文件予該等
    記帳業者或會計師，勢將由該等記帳業者或會計師代辦收足股款證明以便辦妥整
    個公司設立登記流程一情，豈有渾然不知之理？否則，若被告等人如對該等記帳
    業者或會計師未要求渠等提出收足股款證明有所疑義，自應向主管機關查詢後另
    行尋求合法方式辦理公司設立登記，方為正鶻，仍不得以渠等不知法律或已委由
    他人全權處理為由，推諉其責。此外，復有如附表所示公司之設立登記資料、經
    濟部八十六年一月二十一日經商字第八六二一二二六號函、高雄銀行專案檢
    查報告表、臺灣高等法院高雄分院八十六年度上訴字第一四八九號刑事判決書等
    件附卷可稽。綜上所述，足認被告等人前開所辯，均尚無足採。從而，本件事證
    已臻明確，被告等人之犯行均洵堪認定，應予依法論科。
二、查被告等人於行為時所施行之公司法第九條第三項「公司應收之股款，股東並未
    實際繳納，而以申請文件表明收足，或股東雖已繳納而登記後將股款發還股東，
    或任由股東收回者，公司負責人各處五年以下有期徒刑、拘役或科或併科二萬元
    以下罰金。」，於八十六年六月二十五日修正為「公司應收之股款，股東並未實
    際繳納，而以申請文件表明收足，或股東雖已繳納而於登記後將股款發還股東，
    或任由股東收回者，公司負責人各處五年以下有期徒刑、拘役或科或併科新臺幣
    六萬元以下罰金。」，雖僅將原條文所定之罰金刑由以銀元計算之二萬元，修法
    改為以新台幣六萬元計算，其餘法定刑部份未有變更，惟修正前後之法律既有不
    同，應認已屬法律變更。又公司法於九十年十一月十二日再度修正，原公司法第
    九條第三項修正為公司法第九條第一項「公司應收之股款，股東並未實際繳納，
    而以申請文件表明收足，或股東雖已繳納而於登記後將股款發還股東，或任由股
    東收回者，公司負責人各處五年以下有期徒刑、拘役或科或併科新臺幣五十萬元
    以上二百五十萬元以下罰金。」，原有期徒刑暨拘役部分亦未予修正，將罰金額
    度提高為新臺幣五十萬元以上二百五十萬元以下之罰金。是被告未○○、亥○○
    、宇○○、戌○○、地○○○、Ｋ○○、午○○、黃○○、天○○、庚○○、己○○、玄○○、宙○○、巳○○、Ｌ○○、Ｂ○○、Ｉ○○、Ｄ○○、Ａ○○、
    丑○○、申○○、Ｍ○○、丙○○、子○○、戊○○、甲○○、Ｊ○○、乙○○
    、癸○○、寅○○、Ｇ○○、Ｈ○○、壬○○、卯○○、Ｅ○○、辰○○、酉○○、吳健安、Ｃ○、Ｎ○○、辛○○、Ｆ○○等人於行為後，公司法既歷經修正
    ，法律規定有所變更，而比較上開修正前後之規定，以八十六年六月二十五日修
    正之公司法第九條第三項規定對被告等人較為有利，自應依刑法第二條第一項但
    書規定，適用中間時法即八十六年六月二十五日修正公司法第九條第三項規定處
    斷，公訴意旨漏未比較新舊法，尚有未洽，附予敘明。又被告等人各與附表所示
    之記帳業者或會計師、另案被告謝雪妙間，就上開犯行，有犯意之聯絡及行為之
    分擔，均為共同正犯（有關本罪認仍有共同正犯之適用，參見最高法院九十年度
    台上字第一七七號及八十九年度台非字第八號刑事判決意旨）。又被告寅○○前因犯過失傷害罪，經法院判處有期徒刑三月確定，甫於八十年十一月二十三
    日執行完畢，此有臺灣高等法院被告全國前案紀錄表及臺灣高雄地方法院檢察署
    刑案資料查註紀錄表等件附卷可參，其前受有期徒刑之執行完畢，於五年以內再
    犯本件最重本刑為有期徒刑以上之罪，為累犯，應依刑法第四十七條之規定加重
    其刑。爰審酌被告等人因貪圖一時便利，竟委由記帳業者或會計師以不實資本證
    明文件申請設立公司，非但違背公司法維護公司財務健全之立法本旨，亦增加交
    易相對人之潛在交易風險，惡行非輕，惟念渠等設立及經營公司之目的尚非藉以
    向社會大眾施詐或從事其他經濟犯罪行為等一切情狀，分別量處如主文所示之刑
    ，又被告等人於行為後，刑法第四十一條業已於九十年一月十日修正公布，並於
    同年月十二日生效，其第一項前段規定為「犯最重本刑為五年以下有期徒刑以下
    之刑之罪，而受六個月以下有期徒刑或拘役之宣告，因身體、教育、職業、家庭
    之關係或其他正當事由，執行顯有困難者，得以一元以上三元以下折算一日，易
    科罰金。」，本件被告等人於行為時雖在上開條文修正生效前，然依刑法第二條
    第一項前段規定，行為後法律有變更者，應適用裁判時之法律，故依刑法第二條
    第一項前段之規定，就被告等人所宣告之刑，均併諭知易科罰金之折算標準，以
    資懲儆。末查，被告地○○○、Ｋ○○、黃○○、天○○、庚○○、己○○、宙
    ○○、巳○○、Ｌ○○、Ｉ○○、丑○○、申○○、Ｍ○○、丙○○、子○○、
    戊○○、Ｊ○○、乙○○、癸○○、Ｇ○○、壬○○、卯○○、Ｅ○○、辰○○
    、吳健安、Ｃ○、Ｆ○○等人前均未曾受有期徒刑以上刑之宣告，此有臺灣高等
    法院被告全國前案紀錄表及臺灣高雄地方法院檢察署刑案資料查註紀錄表等件附
    卷可參，其等因一時疏慮，致犯本罪，經此教訓，當知所惕勵而無再犯之虞，本
    院認為前開對其等宣告之刑，以暫不執行為適當，均併予宣告緩刑二年，以啟自
    新。至其餘被告等，因尚有其他前科紀錄或更名前有其他前科紀錄或構成累犯事
    由，亦有臺灣高等法院被告全國前案紀錄表及臺灣高雄地方法院檢察署刑案資料
    查註紀錄表等件附卷可憑，素行尚非甚佳，本院認尚不宜予以宣告緩刑之諭知，
    公訴意旨就此部分所認，稍有未洽，併此敘明。
三、至公訴意旨雖於起訴書之犯罪事實欄內，述及被告等四十二人均另涉犯刑法第二
    百十四條之使公務員登載不實罪嫌等云。惟按刑法第二百十四條使公務員登載不
    實事項於公文書罪，須一經他人之聲明或申報，公務員即有登載之義務，並依其
    所為之聲明或申報予以登載，而屬不實事項者，始足構成。若其所為之聲明或申
    報，公務員尚須為實質之審查，以判斷其真實與否，始得為一定之記載者，即非
    本罪所稱之使公務員登載不實。查八十六年六月二十五日修正前公司法第三百八
    十八條規定「主管機關對於公司登記之申請，認為有違反法令或不合法定程式者
    ，應令其改正，非俟改正合法後，不予登記。」；第四百十二條第一項規定「有
    限公司應於章程訂立後十五日內，將左列事項，向主管機關申請為設立之登記：
    一、第一百零一條所列各款事項。二、繳足股款之證件。三、以現金以外之財產
    抵繳股款者，其姓名及其財產之種類、數量、價格或估價之標準。」；同條第二
    項規定「主管機關對於前項之申請，應派員檢查，並得通知公司限期申復。」依
    上開規定觀之，向主管機關申請為有限公司設立之登記，其於申請設立登記時，
    有限公司應收之股款是否確已繳足，主管機關應派員檢查，並得通知公司限期申
    復，亦即須為實質之審查，以判斷其真實與否，而非僅依其申請或聲明即為一定
    登載之形式審查，則有限公司負責人明知申請設立登記時，公司應收之股款並未
    繳足，仍以申請文件表明收足，而使公務員將此不實事項予以登載，應僅成立八
十六年六月二十五日修正前公司法第九條第三項前段之罪，無適用刑法第二百十
    四條論罪之餘地（最高法院八十九年台非字第四十六號判決意旨可資參照）。揆
    諸上開說明可認，本件被告等四十二人所為，並無涉犯刑法第二百十四條之罪之
    餘地，此外，復查無其他積極證據足資認定被告等四十二人尚有涉犯刑法第二百
    十四條之使公務員登載不實之犯行，原均應為無罪之諭知，惟公訴意旨認此部分
    與前開有罪科刑部分有牽連犯之裁判上一罪關係，爰不另為無罪之諭知，併此敘
    明。
四、至公訴意旨雖認係由不知情之會計師制作本件公司設立登記資本額查核報告書等
    情。惟觀以如附表所示之被告等人設立之四十二家有限公司，最末所出具之查核
    報告書均係集中於陶志良、李建利、李善餘會計師等人，是以該等出具公司查核
    簽證之會計師等人，與上開記帳業者及另案被告謝雪妙間，是否尚具有犯意聯絡
    及行為分擔而共犯本件犯行，均有可疑？惟此部分未經起訴，尚非起訴效力所及
    ，本院尚無從併予審就，宜另由檢察官依法妥適處理，特予敘明。
據上論斷，應依刑事訴訟法第二百九十九條第一項前段，八十六年六月二十五日修正
之公司法第九條第三項，刑法第十一條前段、第二條第一項前段及但書、第二十八條
、第四十七條、修正後第四十一條第一項、第七十四條第一款，罰金罰鍰提高標準條
例第二條，判決如主文。
本案經檢察官洪期榮到庭執行職務。
中      華      民      國    九十二    年      五      月     十三     日
                                    臺灣高雄地方法院刑事第五庭
                                      審判長法  官  吳  永  宋
                                            法  官  張  茹  棻
                                            法  官  林  家  賢
右正本證明與原本無異。
如不服本判決，應於判決送達後十日內，向本院提出上訴狀。
                                            書記官  許  雅  惠
中      華      民      國    九十二    年      五      月     十三     日
~F0
~T40
┌───────────────────────────────────────────────────
│附表：                                                                        九十年度訴字第一九二五號
├───────────────────────────────────────────────────
│編號    公司名稱      公司地址       負責人     登記時間及核准機關     資本額   受委託辦理公司登記
│                                                                      (新台幣)  及查核簽證之會計師
├───────────────────────────────────────────────────
│      大樹有線播送  高雄縣大樹鄉永            八十三年三月廿三日設立  五百萬元  委由某會計師交由陶志良
│ 一   系統有限公司  安村安和路五九   未○○   台灣省政府建設廳                  會計師辦理查核簽證
│                    巷八七號
├───────────────────────────────────────────────────
│      永大興工程有  高雄縣茄萣鄉保            八十三年一月六日設立    五百萬元  委由平實會計師事務所之
│ 二   限公司        定村港東巷八七   亥○○   台灣省政府建設廳                  蔡姓會計師交由陶志良會
│                    巷六一號                                                    計師辦理查核簽證
├───────────────────────────────────────────────────
│      昊盟工程有限  高雄縣鳳山市信   宇○○   八十二年一月十二日設立  五百萬元  委由長虹會計師事務所之
│ 三   公司          義街五八號八樓  (原名     台灣省政府建設廳                  董藝霜交由陶志良會計師
│                                     陳麗敏)                                    辦理查核簽證
├───────────────────────────────────────────────────
│      婉佑企業有限  高雄市三民區吉            八十三年二月一日設立    六百萬元  委由成一會計事務所之陳
│ 四   公司          林街一四八號     戌○○   高雄市政府建設局                  高崧交由陶志良會計師辦
│                                                                                理查核簽證
├───────────────────────────────────────────────────
│      衛冷實業有限  高雄縣鳳山市南            八十三年一月十三日設立  五百萬元  委由南海會計事務所之姚
│ 五   公司         和街一二六號    地○○○  台灣省政府建設廳                  淑美交由陶志良會計師辦
│                                                                                理查核簽證
├───────────────────────────────────────────────────
│      佳鑫電器有限  高雄縣大寮鄉中            八十三年一月廿七日設立  一百萬元  委由聯合會計事務所之林
│ 六   公司          庄村八德路二九   Ｋ○○   台灣省政府建設廳                  維珊交由陶志良會計師辦
│                    號一樓                                                      理查核簽證
├───────────────────────────────────────────────────
│      全通有線播送  高雄縣路竹鄉大            八十三年三月廿六日設立  五百萬元  委由恒鼎會計事務所之曹
│ 七   系統有限公司  社路四一號       午○○   台灣省政府建設廳                  仲怡交由陶志良會計師辦
│                                                                                理查核簽證
├───────────────────────────────────────────────────
│      諧益工程有限  高雄縣林園鄉東            八十三年一月廿四日設立  三百萬元  委由某會計師交由李建利
│ 八   公司          林村鳳林路一段   黃○○   台灣省政府建設廳                  會計師辦理查核簽證
│                    一二號
├───────────────────────────────────────────────────
│      禹宏有限公司  高雄縣鳥松鄉仁            八十三年二月一日設立    三百萬元  委由高大會計師事務所之
│ 九                 美村學堂路九號   天○○   台灣省政府建設廳                  鄭淑瑩交由劉嘉雄會計師
│                                                                                辦理查核簽證
├───────────────────────────────────────────────────
│      峻啟有限公司  高雄市三民區鼎            八十三年二月三日設立    二百萬元  委由高任會計師事務所之
│ 十                 中路六八五巷四   庚○○   高雄市政府建設局               邱姓小姐交由陶志良會計
│                    九弄一之三號                                                師辦理查核簽證
├───────────────────────────────────────────────────
│      冠高實業有限  高雄縣路竹鄉社            八十三年二月廿八日設立  五百萬元  委由平實會計事務所之蔡
│十一  公司          南村智義街八八   己○○   台灣省政府建設廳                  三雄會計師交由陶志良會
│                    號                                                          計師辦理查核簽證
├───────────────────────────────────────────────────
│      永吉成企業有  台東縣台東市興            八十三年六月廿九日設立  五百萬元  委由某會計師交由陶志良
│十二  限公司        安路二段二八二   玄○○   台灣省政府建設廳                  會計師辦理查核簽證
│                    號
├───────────────────────────────────────────────────
│      佑樹工程有限  高雄縣鳳山市青            八十三年二月八日設立    二百萬元  委由陽明會計師事務所之
│十三  公司          年路一段三一三   宙○○   台灣省政府建設廳                  黃淨枝交由陶志良會計師
│                    號                                                          辦理查核簽證
├───────────────────────────────────────────────────
│      聯界企業有限  高雄縣梓官鄉梓            八十三年二月七日設立    一千萬元  委由某記帳業者交由陶志
│十四  公司          和村和平路二五   巳○○   台灣省政府建設廳                  良會計師辦理查核簽證
│                    八巷三五號
├───────────────────────────────────────────────────
│      宗仁有限公司  高雄縣大寮鄉檨            八十三年二月七日設立    一百萬元  委由記帳業者陳淑雲交由
│十五                腳村中興北路一   Ｌ○○   台灣省政府建設廳                  李建利會計師辦理查核簽
│                    三八巷二號           證
├───────────────────────────────────────────────────
│      健陞電子實業  高雄縣鳳山市新   Ｂ○○   八十三年二月廿一日設立  一百萬元  委由某記帳業者交由陶志
│十六  公司          強路五七號      (原名     台灣省政府建設廳                  良會計師辦理查核簽證
│                                     黃淑君)
├───────────────────────────────────────────────────
│      豫群有限公司  高雄縣路竹鄉社            八十三年四月廿七日設立  五百萬元  委由記帳業者林金慈交由
│十七                東村五六五巷三   Ｉ○○   台灣省政府建設廳                  李善餘會計師辦理查核簽
│                    號                                                          證
├───────────────────────────────────────────────────
│      郝奇實業有限  高雄縣鳳山市南            八十三年四月一日設立    五十萬元  委由涂美春會計師交由李
│十八  公司          京路四四五巷三   Ｄ○○   台灣省政府建設廳                  建利會計師辦理查核簽證
│                    號
├───────────────────────────────────────────────────
│      啟綠電信有限  高雄縣鳳山市曹   Ａ○○   八十三年四月十九日設立  三百萬元  委由某黃姓會計師交由李
│十九  公司          公路一四之三號  (原名     台灣省政府建設廳                  善餘會計師辦理查核簽證
│                                     黃禎機)
├───────────────────────────────────────────────────
│      皇將建設有限  高雄市苓雅區河            八十三年四月七日設立    二千五百  委由某會計師交由李善餘
│ 廿   公司          南路五號一樓     丑○○   高雄市政府建設局        萬元      會計師辦理查核簽證
│
├───────────────────────────────────────────────────
│      植陽實業有限  高雄縣鳳山市青            八十三年五月十三日設立  五百萬元  委由某會計師交由李善餘
│廿一  公司          年路二段一七八   申○○   台灣省政府建設廳                  會計師辦理查核簽證
│                    號
├───────────────────────────────────────────────────
│      羅鍵有限公司  高雄縣鳳山市鎮            八十三年四月十三日設立  二百萬元  委由南海會計事務所之姚
│廿二                北路南巷一三之   Ｍ○○   台灣省政府建設廳                  淑美交由李善餘會計師辦
│                    三三號                                                      理查核簽證
├───────────────────────────────────────────────────
│      歐澍企業有限  高雄縣鳳山市海            八十三年六月一日設立    五百萬元  委由某吳姓會計師交由李
│廿三  公司          洋二路一六五號   丙○○   台灣省政府建設廳                  善餘會計師辦理查核簽證
│                    一二樓
├───────────────────────────────────────────────────
│      融凱企業有限  高雄市楠梓區啟            八十三年五月廿五日設立  五百萬元  委由記帳業者張鳳交由李
│廿四  公司          昌街七九號四樓   子○○   高雄市政府建設局                  善餘會計師辦理查核簽證
│                    之二
├───────────────────────────────────────────────────
│      樂璟建設有限  屏東縣屏東市中            八十三年五月廿五日設立  二千五百  委由記帳業者林春榮交由
│廿五  公司          山路一五三之一   戊○○   台灣省政府建設廳        萬元      李善餘會計師辦理查核簽
│                    三三號                                                      證
├───────────────────────────────────────────────────
│      皇居建設有限  高雄縣岡山市竹            八十三年五月廿五日設立  二千五百  委由記帳業者林奕信交由
│廿六  公司          圍北街一九號之   甲○○   台灣省政府建設廳        萬元      李善餘會計師辦理查核簽
│                    一樓                                                        證
├───────────────────────────────────────────────────
│      皇升輪胎有限  高雄市前鎮區佛            八十三年五月廿六日設立  五百萬元  委由記帳業者許金福交由
│廿七  公司          佑路三三號       Ｊ○○   高雄市政府建設局                  李善餘會計師辦理查核簽
│                                                                                證
├───────────────────────────────────────────────────
│      得體企業有限  高雄縣鳳山市自            八十三年六月廿七日設立  五百萬元  委由記帳業者謝金抱交由
│廿八  公司          立街二號         乙○○   台灣省政府建設廳                  李善餘會計師辦理查核簽
│                                                                                證
├───────────────────────────────────────────────────
│      竑昊企業有限  高雄縣鳳山市八            八十三年六月十八日設立  二百萬元  委由記帳業者許美麗交由
│廿九  公司          德路四三八巷一   癸○○   台灣省政府建設廳                  李善餘會計師辦理查核登
│                    一號                                                        簽證
├───────────────────────────────────────────────────
│      鑫琮實業有限  高雄縣鳳山市鳳            八十二年六月七日設立    三百六十  委由童姓記帳業者交由李
│三十  公司          松路北市場一巷   寅○○   台灣省政府建設廳        萬元      善餘會計師辦理查核簽證
│                    九號
├───────────────────────────────────────────────────
│      九立實業有限  高雄縣鳳山市海            八十三年六月廿九日設立  一百萬元  委由某會計師交由李善餘
│三一  公司          洋二路一二七巷   Ｇ○○   台灣省政府建設廳                  會計師辦理查核簽證
│                    一四號一樓
├───────────────────────────────────────────────────
│      盛鋐企業有限  高雄市三民區大   Ｈ○○   八十三年七月二日設立    一千萬元  委由吳姓記帳業者交由李
│三二  公司          福街五五巷二八  (原名     高雄市政府建設局                  善餘會計師辦理查核簽證
│                    號               潘獻有)
├───────────────────────────────────────────────────
│      郁仁工程有限  高雄縣大寮鄉山            八十三年七月一日設立    一百萬元  委由記帳業者吳錦味交由
│三三  公司          頂村內厝路二二   壬○○   台灣省政府建設廳                  李善餘會計師辦理查核簽
│                    一號                                                        證
├───────────────────────────────────────────────────
│      昇興建設有限  高雄市前鎮區一            八十三年八月九日設立    二千五百  委由施才憲會計師交由李
│三四  公司          心二路三三號七   卯○○   高雄市政府建設局        萬元      善餘會計師辦理查核簽證
│                    樓
├───────────────────────────────────────────────────
│      飛電科技有限  高雄縣大寮鄉前            八十三年八月十日設立    一百萬元  委由大全會計事務所之林
│三五  公司          庄村自由路一九   Ｅ○○   台灣省政府建設廳                  秀美交由李建利會計師辦
│                    一號                                                        理查核簽證
├───────────────────────────────────────────────────
│      寶總企業有限  高雄縣大寮鄉永            八十三年八月五日設立    五百萬元  委由劉嘉雄會計師辦理查
│三六  公司          芳村一之七號     辰○○   台灣省政府建設廳                  核簽證
│
├───────────────────────────────────────────────────
│      昇和企業有限  高雄縣鳳山市大            八十三年八月十一日設立  一百萬元  委由記帳業者畢效箕交由
│三七  公司          明路九七巷二三   酉○○   台灣省政府建設廳                  李建利會計師辦理查核簽
│                    號三樓             證
├───────────────────────────────────────────────────
│      健安消防器材  高雄縣鳳山市北            八十三年十月一日設立    二百萬元  委由某記帳業者交由李善
│三八  有限公司      盛街九巷一號     吳健安   台灣省政府建設廳                  餘會計師辦理查核簽證
│
├───────────────────────────────────────────────────
│      威慶工程有限  高雄縣路竹鄉社            八十三年十月十五日設立  一千萬元  委由某會計師交由李善餘
│三九  公司          西村仁愛路六九   Ｃ○     台灣省政府建設廳                  會計師辦理查核簽證
│                    巷四八號
├───────────────────────────────────────────────────
│      敏群工程有限  高雄縣林園鄉王            八十三年九月三十日設立  五百萬元  委由陳玫伶會計師交由李
│四十  公司          公路一巷一   Ｎ○○   台灣省政府建設廳                  善餘會計師辦理查核簽證
│                    四弄一七號
├───────────────────────────────────────────────────
│      政泰營造有限  高雄市前鎮區佛            八十二年十月十二日設立  三百萬元  委由林姓記帳業者交由李
│四一  公司          公路一三六號三   辛○○   高雄市政府建設局                  善餘會計師辦理查核簽證
│                    樓
├───────────────────────────────────────────────────
│      將門消防企業  高雄縣大寮鄉大            八十三年九月廿六日設立  三百二十  委由華興會計師事務所之
│四二  有限公司      寮村二九五之三   Ｆ○○   台灣省政府建設廳        萬元      蘇盛源交由李善餘會計師
│                    七號                                                        辦理查核簽證
└───────────────────────────────────────────────────
附錄本判決論罪科刑法條：
八十六年六月二十五日修正之公司法第九條：
公司設立登記後，如發現其設立登記或其他登記事項，有違法情事時，公司負責人各
一年以下在期徒刑、拘役或科或併科新臺幣六萬元以下罰金。
公司負責人對於前項登記事項，為虛偽之記載者，依刑法或特別刑法有關規定處罰。
公司應收之股款，股東並未實際繳納，而以申請文件表明收足，或股東雖己繳納而於
記後將股款發還股東，或任由股東收回者，公司負責人各處五年以下有期徒刑、拘或
科或併科新臺幣六萬元以下罰金。
前三項裁判確定後，由法院檢察處通知中央主管機關撤銷其登記。


司法院資訊處製作；財團法人民間司法改革基金會備份。
